【裁判字號】    98,上更(一),197
【裁判日期】    990107
【裁判案由】    違反毒品危害防制條例
【裁判全文】
臺灣高等法院臺中分院刑事判決     98年度上更(一)字第197號
上  訴  人  臺灣臺中地方法院檢察署檢察官
上  訴  人
即  被  告  乙○○
                    （現羈押在臺灣臺中看守所）
選任辯護人  林期律師
上列上訴人等因被告違反毒品危害防制條例案件，不服臺灣臺中
地方法院97年度訴字第3264號中華民國97年12月11日第一審判決
（起訴案號：臺灣臺中地方法院檢察署97年度偵字第15475、154
76、15779、15937號），提起上訴，本院判決後，經最高法院將
本件判決關於乙○○部分發回更審，本院判決如下：
    主    文
原判決關於乙○○部分撤銷。
乙○○所犯如附表一至附表四所示之罪，各處如附表一至附表四
所示之刑（含主刑及從刑）。主刑部分應執行有期徒刑捌年陸月
。
    犯罪事實
一、乙○○明知MDMA（俗稱搖頭丸，並經中央衛生主管機關明令
    公告列為禁藥，非經許可，不得轉讓或意圖販賣而持有）係
    屬毒品危害防制條例第2條第2項第2款所列管之第二級毒品
    ，愷他命（即K他命）則為毒品危害防制條例同條項第3款所
    列管之第三級毒品，均不得非法販賣、轉讓、持有，竟基於
    販賣第二級毒品MDMA、第三級毒品K他命以營利之各別犯意
    ，或單獨或與林寶惠、蔡依玲基於共同犯意之聯絡（林寶惠
    、蔡依玲業經本院以98年度上訴字第191號分別判處應執行
    有期徒刑8年10月及7年4月確定），而分別實施下列販賣之
    犯行；復另行起意，明知附表四部分所示之第二級毒品MDMA
    為禁藥、第三級毒品K他命為偽藥，仍無償轉讓給蔡依玲共3
    次，詳如下述：
  (一)乙○○分別於附表一編號1至22所示之時間、地點，以附表
    一編號1至22所示之方法，分別販售第二級毒品MDMA、第三
    級毒品K他命給林韋汝、邱瀚、陳俞臻、王郁仁、鄭嘉鑫及
    林寶惠等人施用，得款各如附表一編號1至21所示（每次販
    賣之對象、時間與地點、販賣之方式、販賣毒品之種類及數
    量、所得之金額等均詳如附表一編號1至22所示，但附表一
    編號22之部分，因林寶惠尚未將價金新臺幣（下同）8200元
    交付給乙○○，故無犯罪所得）。
  (二)乙○○與林寶惠基於共同犯意之聯絡，於附表二編號1所示
    之時間，以附表二編號1所示方法，每次同時販賣1公克之第
    三級毒品K他命（價值500元）及1顆第二級毒品MDMA（價值3
    00元）給康文城施用，每次得款800元，總共為4次。
  (三)乙○○又與其胞姐蔡依玲基於共同犯意之聯絡，於附表三編
    號1至3所示之時間，以附表三編號1至3所示方法，分別販售
    第三級毒品K他命予陳奕君、陳俞臻施用，及同時販售第二
    級毒品MDMA及第三級毒品K他命給王郁仁施用，得款各如附
    表三編號1至3所示（每次販賣之對象、時間與地點、販賣之
    方式、販賣毒品之種類及數量、所得之金額等均詳如附表三
    所示）。
  (四)乙○○於附表四編號1至3所示之時間、地點，每次均同時無
    償轉讓第二級毒品即禁藥MDMA1顆及第三級毒品即偽藥K他命
    1公克給蔡依玲施用，總共3次（每次轉讓之時間與地點、轉
    讓之禁藥及偽藥之種類及數量等，均詳如附表四所示）。
二、嗣於97年6月19日凌晨4時20分許，為警在台北縣五股鄉○○
    路32巷34號2樓乙○○之女友吳佳娜租屋處查獲林寶惠、乙
    ○○，並扣得如附表五所示之物。其中附表五編號1、2所示
    之第三級毒品K他命，乃乙○○於附表一編號22所示最後一
    次販賣給林寶惠後，所剩餘而持有者；附表五編號3所示之
    電子磅秤1台，為乙○○所有供其販賣分裝第三級毒品K他命
    所使用之物；附表五編號4所示門號為0000000000號之行動
    電話1支（含SIM卡1張），則係乙○○所有供其犯附表一（
    編號22之部分除外）、附表三等販賣第二級及第三級毒品罪
    所使用者。警方復於97年6月19日凌晨5時許，在台北縣新莊
    市○○路121號3樓查獲蔡依玲，扣得如附表六所示之物，且
    附表六編號3所示門號為0000000000號之行動電話1支（含SI
    M卡1張），為乙○○所有供其犯附表三編號1、2所示販賣第
    三級毒品罪所使用之物。而乙○○於到案後，就附表一編號
    1至13、附表三編號1至2等所示部分，於偵查及審判中均自
    白犯罪；就附表一編號14至22、附表三編號3等所示部分，
    除亦有於偵查及審判中均自白外，並供出毒品來源，因而查
    獲正犯林殷全及共犯林寶惠（林殷全所犯販賣第二級毒品等
    罪，業經本院以98年度上訴字第634號判處應執行有期徒刑
    10年確定；林寶惠於本件之外所犯幫助販賣第二級毒品等罪
    ，則為臺灣臺中地方法院另以97年度訴字第4172號判處應執
    行有期徒刑3年2月確定）。
    理    由
壹、證據能力部分：
一、按被告以外之人於偵訊中向檢察官所為之陳述，除顯有不可
    信之情況者外，得為證據，刑事訴訟法第159條之1第2項定
    有明文。而所謂不可信情況之認定，法院應審酌被告以外之
    人於陳述時之外在環境及情況，例如：陳述時之心理狀況、
    有無受到外力干擾等，以為判斷之依據，故係決定陳述有無
    證據能力，而非決定陳述內容之證明力。是被告以外之人前
    於偵查中已具結而為證述，除反對該項供述得具有證據能力
    之一方，已釋明「顯有不可信之情況」之理由外，皆得為證
    據；又司法實務運作上，咸認偵查中檢察官向被告以外之人
    所取得之陳述，原則上均能遵守法律規定，不致違法取供，
    其可信性極高，因而明定除顯有不可信之情況者外，得為證
    據，即被告以外之人於偵查中依法應具結者已具結，向檢察
    官所為之陳述，原則上具有證據能力，於例外「顯有不可信
    之情況」，始不具證據能力。本件證人林韋汝、邱瀚、鄭嘉
    鑫、康文城、陳奕君、陳俞臻、王郁仁、林寶惠、蔡依玲等
    人於檢察官偵查時以證人身份作證，經檢察官告以具結之義
    務及偽證之處罰，均經具結而擔保其證述之真實性，且無證
    據顯示係遭受強暴、脅迫、詐欺、利誘等外力干擾情形，或
    在影響其等心理狀況致妨礙其自由陳述等顯不可信之情況下
    所為。上揭證人於偵訊時之陳述既無顯不可信之情況，依前
    開說明，自有證據能力。
二、次按被告以外之人於審判外之陳述，雖不符前4條（即刑事
    訴訟法第159條之1至第159條之4）之規定，而經當事人於審
    判程序同意做為證據，法院審酌該言詞陳述或書面陳述作成
    時之情況，認為適當者，亦得為證據；當事人、代理人或辯
    護人於法院調查證據時，知有第159條第1項不得為證據之情
    形，而未於言詞辯論終結前聲明異議者，視為有前項之同意
    ，刑事訴訟法第159條之5定有明文。本案證人鄭嘉鑫、康文
    城、林韋汝、邱瀚、陳奕君、陳俞臻、王郁仁、林寶惠等人
    於警詢時所為之陳述，雖為被告以外之人於審判外之陳述，
    惟被告乙○○及其選任辯護人於原審、本院前審及更審中對
    於上開警詢筆錄之證據能力均表示無意見，且上開警詢筆錄
    之製作復無違法取證或其他瑕疵之情形存在，依上開規定，
    自有證據能力。
三、復按有事實足認被告或犯罪嫌疑人有最輕本刑為3年以上有
    期徒刑之罪嫌，並危害國家安全或社會秩序情節重大，而有
    相當理由可信其通訊內容與本案有關，且不能或難以其他方
    法蒐集或調查證據者，得發通訊監察書。通訊監察書，偵查
    中由檢察官依司法警察機關聲請或依職權以書面記載第11條
    之事項，並敘明理由、檢附相關文件，聲請該管法院核發，
    審判中由法官依職權核發。又除法律另有規定外，實施刑事
    訴訟程序之公務員因違背法定程序取得之證據，其有無證據
    能力之認定，應審酌人權保障及公共利益之均衡維護，通訊
    保障及監察法第5條第1項第1款、第2項、刑事訴訟法第158
    條之4分別定有明文。查被告乙○○所持用之0000000000號
    行動電話之通訊監察，業為原審法院核准在案，有97年度聲
    監字第000483號通訊監察書及詳載其監察電話、對象、起迄
    時間與譯文紀錄等附卷可參（見97年度警聲搜字第2852號卷
    (一)第27至29頁），係依法所為之監聽；且審酌電話監聽侵害
    被告權益之種類及輕重、對於被告訴訟上防禦不利益之程度
    、犯罪所生之危害或實害等情形，兼顧人權保障及公共利益
    之均衡維護，亦認本件通訊監察合於比例原則，依據監聽錄
    音結果予以翻譯之文字，固具文書證據之外觀，但實際上仍
    應認監聽所得之錄音帶或光碟，始屬調查犯罪所得之證物；
    刑事訴訟法第165條之1第2項所稱之證物，如其蒐證程式合
    法，並經合法調查，自具證據能力。因此檢察官如提出通訊
    監察錄音之譯文為其證據方法，實乃以其監聽所得之錄音帶
    或光碟，為調查犯罪所得之證物，法院本應依刑事訴訟法第
    165條之1所列之方法調查，以判斷該錄音帶或光碟是否與通
    訊監察錄音之譯文相符。而監聽錄音製作之譯文，雖通常為
    偵查犯罪機關單方面製作，然若被告或訴訟關係人對其真實
    性並無爭執，經法院於審判期日提示譯文供當事人辨認、表
    示意見並為辯論者，程序自屬適法（最高法院95年度臺上字
    第295號、94年度臺上字第4665號判決意旨參照）。查本案
    卷內之0000000000號行動電話監聽，取證程式未見違法情事
    ，已如前述；而警方依監聽錄音所製作之監聽譯文，經原審
    及本院於審理時分別提示予公訴人、被告及辯護人後，供其
    等辨認、表示意見並為辯論，迄言詞辯論終結前均無異議，
    且同意採為證據，本院復查無其他不法之情狀，依上開說明
    ，本件卷內通訊監察譯文均具證據能力。
四、再按法院或檢察官依刑事訴訟法第208條規定囑託醫院、學
    校或其他相當之機關、團體為鑑定時，祇須其以言詞或書面
    提出之鑑定報告，符合刑事訴訟法第206條第1項、第208條
    所規定之形式要件，即具有證據能力，此即屬於刑事訴訟法
    第159條第1項所稱「法律有規定」之特別情形（最高法院96
    年度台上字第6842號判決意旨參照）。查：(一)本件證人邱瀚
    、鄭嘉鑫、陳奕君、陳俞臻、王郁仁、林寶惠等人之濫用藥
    物尿液檢驗報告；(二)扣案被告乙○○所有如附表五編號1、2
    所示之毒品，經送鑑定後，由行政院衛生署草屯療養院所提
    出97年7月25日草療鑑字第0970006401號鑑定書、97年7月24
    日草療鑑字第0970006377號鑑定書等，均合於刑事訴訟法第
    206條第1項、第208條所規定之形式要件，故皆有證據能力
    。
貳、實體方面：
一、訊據上訴人即被告乙○○對於前揭附表一至附表四等犯罪事
    實，於原審、本院前審及更審審理時均坦承不諱（見原審卷
    (一)第81頁、卷(二)第167至168頁、本院前審卷第168至169頁、
    本院更審卷第87至88頁），並於本院更審時供承其販賣第二
    級毒品MDMA、第三級毒品K他命，可獲取約2成之利潤（見本
    院更審卷第92頁反面），且其上開自白尚有下列各項補強證
    據可證屬實：
  (一)購毒者即證人鄭嘉鑫、康文城、林韋汝、邱瀚、陳奕君、陳
    俞臻、王郁仁等人，業於警詢或偵查中具結後，將其等各向
    被告乙○○購買第二級毒品MDMA、第三級毒品K他命，或向
    被告乙○○及共犯林寶惠或蔡依玲購買第二級毒品MDMA、第
    三級毒品K他命等情節，分別敘明在卷（見97投警刑偵四字
    第24044號卷(一)第228至233頁、250至258頁、1至7頁、15至1
    6頁、21至23頁，97投警刑偵四字第24044號卷(三)第97至100
    頁、106至112頁、119至124頁、141至145頁、73至77頁、88
    至91頁、146至150頁、157至165頁、168至172頁、189至197
    頁）。
  (二)購毒者即證人陳奕君、陳俞臻、王郁仁等人復於原審審理時
    ，再具結證述其等分別向被告購買第二級毒品MDMA、第三級
    毒品K愷他命之過程（見原審卷(二)第63至77頁、134至141頁
    ）。
  (三)購毒者林寶惠於警詢、偵訊時具結後，陳述如附表一編號22
    所示向被告乙○○購買第二級毒品MDMA及第三級毒品K愷他
    命等情節（見97投警刑偵四字第24044號卷(一)第46至54頁，9
    7年度偵字第15475號卷第26至32頁），及於偵訊中具結證述
    附表二編號1部分販賣第二級毒品MDMA及第三級毒品K愷他命
    給康文城之情節（見97年度偵字第15475號卷第77頁）。又
    林寶惠於上開偵查中為證時，證稱她與被告乙○○並無過節
    ，但先前買毒品有差被告一點錢，被告要她還給被告之女友
    吳佳娜，但她尚未還清，只是單純欠債，沒有糾紛等語（見
    97年度偵字第15475號卷第27頁），於原審時再供稱如附表
    一編號22所示部分，她確實有向被告拿這些毒品，但是還沒
    有交給被告價金，因為她們有幾個人要一起施用，所以幾個
    朋友要等她拿到毒品後交給他們，他們給她錢，她才有錢給
    被告等語（見原審卷(一)第23頁），不僅先後所言一致，且核
    與被告於本院更審時所供述有關附表一編號22所示部分，林
    寶惠還沒有給他錢等語相符（見本院更審卷第87頁反面）；
    此外，綜觀全案卷證，並無其他適合之事證可認被告就附表
    一編號22所犯部分，業經林寶惠給付任何價金；故被告就此
    部分所犯者，顯尚無取得任何犯罪所得。
  (四)如附表四編號1至3所示，被告每次均同時轉讓第二級毒品即
    禁藥MDMA、第三級毒品即偽藥K他命給蔡依玲共3次等犯行，
    業經證人即被告之胞姊蔡依玲證述屬實（見97年度偵字第15
    779號卷第19至23頁、97年度偵字第15476號卷第57至61頁、
    97年度偵字15475號卷第62至68頁、97年度偵字15937號卷第
    4至10頁、97年度偵字1577 9號卷第28至34頁、97年度偵字
    15476號卷第67至73頁）。
  (五)被告乙○○所有供販毒使用之0000000000號行動電話之通訊
    監察譯文（見97年度警聲搜字第2852號卷(一)第92至93頁，97
    年度警聲搜字第2852號卷(二)第16至52頁，97年度警聲搜字第
    2852號卷(三)第29至30頁、83頁、156頁、158至159頁、174至
    178頁，97年度警聲搜字第2852號卷(四)第19至20頁、31頁、9
    7年度偵字第15779號卷第8至9頁）。
  (六)上揭購毒者之尿液經送驗後，分別呈MDMA、K他命陽性反應
    ，此有證人邱瀚、鄭嘉鑫、陳奕君、陳俞臻、王郁仁、林寶
    惠等人之濫用藥物尿液檢驗報告等在卷可參（見97年度偵字
    第15476號卷第79、83至85、88、90頁），足認邱瀚、鄭嘉
    鑫、陳奕君、陳俞臻、王郁仁、林寶惠等人有施用第二級毒
    品MDMA、第三級毒品K他命等行為。
  (七)又前開扣案被告乙○○所有如附表五編號1、2所示之毒品，
    經送行政院衛生署草屯療養院鑑定之結果，均檢出愷他命（
    Ketamine；K他命）成分，此有該院97年7月25日草療鑑字第
    0970006401號鑑定書（自被告乙○○女友吳佳娜租屋處查扣
    者，見97年度偵字第15475號卷第93至94頁）、97年7月24日
    草療鑑字第0970006377號鑑定書（自被告乙○○處查扣者，
    見97年度偵字第15476號卷第11至12頁）各附卷可憑。
  (八)此外，復有扣案被告乙○○所有如附表五編號3所示用以分
    裝K他命所用之電子磅秤1台，及被告乙○○所有如附表五編
    號4及附表六編號3所示之手機（含SIM卡）2支扣案足資佐證
    。
  (九)綜合上述，前揭被告乙○○之自白顯與事實相符，而亦可採
    為證據。故被告乙○○所為如附表一至附表四等犯行，已事
    證明確，均足可認定。
二、新舊法之比較適用（本件販賣毒品部分）：
    按行為後法律有變更者，適用行為時之法律，但行為後之法
    律有利於行為人者，適用最有利於行為人之法律，刑法第2
    條第1項訂有明文。又關於法律變更之比較適用原則，於比
    較時應就罪刑有關之共犯、未遂犯、想像競合犯、牽連犯、
    連續犯、結合犯，以及累犯加重、自首減輕暨其他法定加減
    原因（如身分加減）與加減比例等一切情形，本於統一性及
    整體性原則，綜其全部罪刑之結果而為比較，亦有最高法院
    95年5月23日刑事庭第8次會議決議之意旨可資參照。查本件
    被告乙○○行為後，毒品危害防制條例第4條、第17條業已
    修正，並於98年5月20日修正公布，同年月22日施行（按法
    規之制定與法規之修正，如有特定生效日之必要者，依中央
    法規標準法第14條或第20條第2項準用第14條之規定，應分
    別特定其施行日期。法規制定或前次修正基於特殊因素所特
    定之施行日期，並不適用於日後修正或再次修正之條文。又
    法律之制定或修正，若未明定施行日期者，中央法規標準法
    雖未規定應自何時生效，然法律既經制定或修正並經總統公
    布，自應依一般原則，自公布日起算至第3日發生效力。至
    於92年7月9日修正公布之毒品危害防制條例第36條規定：「
    本條例自公布後6個月施行。」其立法理由係謂：「(一)依修
    正草案第2條第3項規定，法務部需會同衛生署成立審議委員
    會每3個月定期檢討調整毒品之分級及品項，而本次新增第
    四級毒品，有需要在新法施行前先經該審議會檢討後再調整
    公布，爰預留6個月緩衝期，以利處理。(二)依本條例新修正
    之規定，有必要再訂定相關子法及修正相關法規，以配合本
    條例之施行，故亦有需要預留適當緩衝期，以利訂頒相關子
    法及相關法規之配合修正。」故該條規定，顯係因應該次修
    正之需，始預留適當之緩衝期。與本次之修正並未定有施行
    日期之特別規定，且亦未明示係基於何特殊因素而修正，自
    並不能適用92年7月9日修正公布之毒品危害防制條例第36條
    自公布後6個月施行之規定，司法院98年6月29日院台廳刑一
    字第0980014 643號函釋亦同此見解）。是被告乙○○犯後
    法律已有變更，爰就本件新舊法之比較適用說明如下：
  (一)修正前毒品危害防制條例第4條第2項規定「製造、運輸、販
    賣第二級毒品者，處無期徒刑或七年以上有期徒刑，得併科
    新臺幣七百萬元以下罰金。」修正前同條第3項規定「製造
    、運輸、販賣第三級毒品者，處五年以上有期徒刑，得併科
    新臺幣五百萬元以下罰金。」惟修正後之毒品危害防制條例
    第4條第2項係規定「製造、運輸、販賣第二級毒品者，處無
    期徒刑或七以上有期徒刑，併科新臺幣一千萬元以下罰金。
    」修正後同條第3項則規定「製造、運輸、販賣第三級毒品
    者，處五年以上有期徒刑，得併科新臺幣七百萬元以下罰金
    。」經予比較後，顯以修正前該條例第4條第2項、第3項之
    規定有利於被告。
  (二)又修正前毒品危害防制條例第17條之規定為：「犯第4條第1
    項至第4項、第5條第1項至第4項前段、第6條第1項至第4項
    、第7條第1項至第4項、第8條第1項至第4項、第10 條或第
    11條第1項、第2項之罪，供出毒品來源，因而破獲者，得減
    輕其刑。」修正後毒品危害防制條例第17條第1項、第2項則
    規定：「犯第4條至第8條、第10條獲第11條之罪，供出毒品
    來源，因而查獲其他正犯或共犯者，減輕或免除其刑。犯第
    4條至第8條之罪於偵查及審判中均自白者，減輕其刑。」而
    無期徒刑減輕者，為20年以下15年以上有期徒刑；有期徒刑
    、罰金減輕者，減輕其刑至2分之1，但同時有免除其刑之規
    定者，其減輕得減至3分之2，刑法第65條第2項、第66條分
    別定有明文。是修正後毒品危害防制條例第17條第1項之規
    定，將得減輕其刑修正為減輕或免除其刑，並增列第2項規
    定被告於偵查及審判中均自白者，減輕其刑，此部分新修正
    及增訂之規定顯較舊法所定者有利於被告。
  (三)案經就與被告乙○○所犯販賣毒品部分罪、刑有關之所有規
    定，依刑法第2條第1項及前揭最高法院之決議意旨，綜其全
    部罪刑而為比較後，可知究為新法或舊法有利於被告，應以
    被告之犯行是否符合修正後該條例第17條之規定為斷。亦即
    ，符合時係以新法有利於被告，否則即以舊法有利於被告。
    而被告乙○○所犯如附表一至附表三等各次販賣毒品罪間，
    並無集合犯或其他實質上或裁判上一罪之關係，則於一罪一
    罰之原則下，本件之新舊法比較，即應就附表一至附表三等
    所示各次犯行個別為之，逐一檢視其獨立之各次販賣行為究
    應適用新法或舊法論處。茲分述如下：
  1.附表一編號1至13、附表三編號1至2所示被告乙○○單獨或
    與蔡依玲共犯販賣第三級毒品K他命等部分，因被告於偵查
    及審判中均自白（見97投警刑偵四字第24044號卷(一)第66至
    75頁，97年度偵字第15475號卷第47至56頁、62至66頁，原
    審卷(一)第81頁、卷(二)第167至168頁，本院前審卷第168至169
    頁、本院更審卷第87至88頁、92頁反面），而皆符合修正後
    毒品危害防制條例第17條第2項之規定，故上述販賣第三級
    毒品部分，均應依刑法第2條第1項但書，適用修正後之新法
    對被告論罪科刑。
  2.附表一編號14至22、附表三編號3所示被告乙○○單獨或與
    蔡依玲共犯販賣第二級毒品MDMA及第三級毒品K他命等部分
    ，被告亦有於偵查及審判中均自白（見97投警刑偵四字第24
    044號卷(一)第66至75頁，97年度偵字第15475號卷第47至56頁
    、62至66頁，原審卷(一)第81頁、卷(二)第167至168頁，本院前
    審卷第168至169頁、本院更審卷第87至88頁、92頁反面），
    而皆符合修正後毒品危害防制條例第17條第2項之規定。且
    按「民國九十八年五月二十日修正公布之毒品危害防制條例
    第十七條第二項關於『犯第四條至第八條之罪於偵查及審判
    中均自白者，減輕其刑。』之規定，旨在獎勵犯罪人之悛悔
    ，同時使偵查或審判機關易於發現真實，以利毒品查緝，俾
    收防制毒品危害之效；故不論該被告之自白，係出於自動或
    被動、簡單或詳細、一次或多次，並其自白後有無翻異，苟
    其於偵查及審判中均有自白，即應依法減輕其刑。」（最高
    法院98年度台上字第6928號判決意旨參照），故如附表一編
    號22所示之部分，因被告乙○○於97年6月19日警詢時曾供
    述：「（問：承上，警方提示指認照片30幀供你指認，其中
    有無你前述向你購買搖頭丸及愷他命之綽號『婷婷』（即指
    林寶惠）之人？請注意指認，渠等可能不在指認照片。）答
    ：『婷婷』的照片是編號第27號。」等語（見97投警刑偵四
    字第24044號卷(一)第67頁），而已言及其有販賣第二級毒品
    MDMA、第三級毒品K他命給林寶惠，雖係被動且簡單之供述
    ，然參諸上揭判決意旨，仍應認其就附表一編號22所示部分
    於偵查中已有自白，特予敘明。又被告乙○○與共犯林寶惠
    均於97年6月19日凌晨，在其等所在之台北縣五股鄉○○路
    32巷34號2樓經警持檢察官簽發之拘票拘獲到案（見原審卷
    (一)第126、185、186頁）。惟被告乙○○先於警詢時（詢問
    時間為同日13時15分至16時37分）經警方提示卷內有關其販
    賣毒品之證據資料並予詢問後，供稱：「（問：毒品來源為
    何？何種毒品？）與婷婷（林寶惠之綽號）長期配合大約半
    年，拿錢委託林寶惠購買K他命（每克3 至4百元）及搖頭丸
    （每顆150至200元）。」等語（見97投警刑偵四字第24044
    號卷(一)第75頁），並於翌日檢察官訊問時供稱：伊不認識林
    殷全，及「（何時向林寶惠購買Ｋ他命及搖頭丸？）因為林
    寶惠說他有認識的藥頭，所以我都是把錢交給林寶惠，林寶
    惠再把毒品交給我；（林寶惠有無賺取差價？）應該沒有。
    」等語（見97年度偵字第15475號卷第48、55頁）。林寶惠
    則稍後於同日警詢時（詢問時間為同日13時30分至17時10分
    ）亦供稱：林殷全有大量毒品貨源，伊是幫林殷全「仲介毒
    品」於乙○○，乙○○之上手是林殷全等語（見97投警刑偵
    四字第24044號卷(一)第52頁）。而因其等上開供述毒品來源
    ，警方得以報請檢察官於偵查後，將林寶惠所犯幫助販賣第
    二級毒品罪及林殷全所犯共同販賣第二級毒品罪等犯行，另
    訴由臺灣臺中地方法院以97年度訴字第4172號判處林寶惠應
    執行有期徒刑3年2月確定，林殷全部分則為本院以98年度上
    訴字第634號判處應執行有期徒刑10年，經上訴最高法院後
    ，由該院以98年度台上字第7761號將上訴駁回確定等情節，
    亦有林寶惠及林殷全之臺灣高法院被告前案紀錄表（見本院
    更審卷第119、145頁）、上開判決（見本院更審卷第125至
    141頁、第147至167頁）各在卷可參。且觀上開各確定判決
    之全案意旨，可知：(一)被告乙○○係於97年5月間某日，前
    往林寶惠位於台北縣泰山鄉○○路○段493號4樓住處，向林
    寶惠詢問有無購買第二級毒品搖頭丸100顆之管道，而經林
    寶惠輾轉尋得林殷全後，於是日完成交易；(二)被告乙○○又
    於97年6月15日，前往林寶惠上開住處，向林寶惠詢問是否
    能代為介紹購買第二級毒品搖頭丸600顆，林寶惠乃於該日
    凌晨以電話聯繫林殷全，進而亦於同日完成交易等事實。則
    上開林寶惠及林殷全所違反毒品危害防制條例等案件，倘僅
    有林寶惠供述伊是幫林殷全「仲介毒品」於乙○○，乙○○
    之上手是林殷全等語，顯不足論斷上開林寶惠及林殷全之犯
    行，蓋實際向「上手」林殷全購買第二級毒品搖頭丸者乃被
    告乙○○。申言之，案經綜合全部情節加以觀察後，足認被
    告乙○○之「供出毒品來源」，與調查或偵查犯罪之公務員
    能對於林寶惠及林殷全之發動調查、偵查並進而破獲其等上
    開案件之間，顯具有先後且相當之因果關係。被告乙○○雖
    因與林殷全不認識，致一時未能於上開警詢時供出其購得毒
    品之上源即係林殷全，然本件尚無其他事證可認被告乙○○
    有意隱瞞林殷全，復已明白供述其係透過林寶惠向他人購得
    毒品之線索，而經警方得據以查獲幫助犯林寶惠，再搭配林
    寶惠之供述，因而查獲販賣毒品之正犯林殷全。準此以解，
    被告乙○○就附表一編號14至22、附表三編號3等所犯販賣
    第二級毒品MDMA等部分，不僅符合修正後毒品危害防制條例
    第17條第2項於偵查及審判中均自白之規定，且亦符合同條
    第1項所為供出毒品來源，因而查獲其他正犯及共犯之規定
    。至被告乙○○於警詢時固有供稱：「（問：你『施用』之
    毒品來源為何？代價為何？）我都是在中壢市『大六舞廳』
    向不知真實姓名年籍之男子，以每包400元代價，一次購買
    10包，每包K他命約1克。」等語（見97投警刑偵四字第2404
    4號卷(一)第69頁），惟其上開所供述在中壢市「大六舞廳」
    向不知真實姓名年籍之男子購得K他命部分，既係就其「施
    用」K他命之來源而為詢問，與其本件販賣毒品有無供出毒
    品來源之事實認定即屬無涉，應予辨明。故附表一編號14至
    22、附表三編號3所示部分，亦應依刑法第2條第1項但書，
    適用修正後之新法對被告論罪科刑。
  3.至附表二編號1部分，因被告乙○○不論於警詢或偵查中就
    此次犯行均無自白（見97投警刑偵四字第24044號卷(一)第66
    至75頁、卷(三)第29至30頁、97年度偵字第15475號卷第47至5
    6頁、62至66頁），故不符新法第17條第2項之規定。又附表
    二編號1部分之犯罪時間為96年9月至11月間，而上開被告透
    過林寶惠向林殷全買得第二級毒品搖頭丸之時間則係97年5
    月間某日、97年6月15日，是其販賣給康文城之毒品來源，
    顯即與上揭其供述林寶惠、林殷全為毒品來源等情節全然無
    關，故此部分亦不符新法第17條第1項之規定。從而，附表
    二編號1部分，依刑法第2條第1項前段之規定，應適用修正
    前毒品危害防制條例之規定對被告論處。
三、論罪部分：
  (一)附表一至附表三等販賣毒品部分：
  1.按MDMA（俗稱搖頭丸）、愷他命（K他命）分別係毒品危害
    防制條例第2條第2項第2、3款所規定之第二級毒品、第三級
    毒品，未經許可，均不得非法持有、販賣。故核被告乙○○
    就附表一編號1至13、附表三編號1至2等部分所為，均係犯
    修正後毒品危害防制條例第4條第3項之販賣第三級毒品罪；
    就附表一編號14至22、附表三編號3所為，則均係犯修正後
    毒品危害防制條例第4條第2項、第3項之販賣第二級毒品罪
    及販賣第三級毒品罪；就附表二編號1所犯，則為修正前毒
    品危害防制條例第4條第2項、第3項之販賣第二級毒品罪及
    販賣第三級毒品罪。
  2.被告乙○○為販賣第二級毒品MDMA而持有之低度行為，應為
    其販賣第二級毒品之高度行為所吸收，不另論罪。至被告乙
    ○○為販賣第三毒品K他命而持有之行為，因其實施本件販
    賣第三毒品K他命之行為時，毒品危害防制條例關於第三級
    毒品，僅就販賣及意圖販賣而持有者，始設有刑事處罰之規
    定（見修正前該條例第4條第3項、第5條第3項等規定），修
    正前單純持有第三級毒品者，尚無處罰之明文，故依刑法第
    1條所定之罪刑法定原則，自不為罪。從而被告乙○○此部
    分持有第三級毒品K他命之行為，不生被高度之販賣行為所
    吸收之問題，併予敘明。
  3.附表二編號1部分，係由被告乙○○提供MDMA及K他命予共犯
    林寶惠，由林寶惠出面販售給證人康文城，被告與林寶惠就
    此部分犯行有犯意聯絡、行為分擔，均為共同正犯。附表三
    編號1至3部分，則均係由被告乙○○將MDMA及K他命交由共
    犯蔡依玲交付予證人陳奕君、陳俞臻及王郁仁，被告乙○○
    與蔡依玲就此等犯行亦有犯意聯絡、行為分擔，均為共同正
    犯。
  4.被告乙○○就附表一編號14至22、附表二編號1及附表三編
    號3所犯之販賣第二級毒品罪及販賣第三級毒品罪，均係以
    一販賣行為，同時販賣第二級毒品及販賣第三級毒品，而觸
    犯前開2罪名，皆為異種想像競合犯，應依刑法第55條之規
    定，就附表一編號14至22及附表三編號3等部分，從一重依
    修正後毒品危害防制條例第4條第2項之販賣第二級毒品罪處
    斷，附表二編號1部分則應從重按修正前毒品危害防制條例
    第4條第2項之販賣第二級毒品罪論處。
  5.被告乙○○就附表一至附表三等各次販賣毒品之犯行，犯意
    各別，行為互殊，應分論併罰。
  6.被告乙○○就附表一編號1至13、附表三編號1至2所示單獨
    或與蔡依玲共犯販賣第三級毒品K他命等部分，於偵查及審
    判中均自白，而符合修正後毒品危害防制條例第17條第2項
    之規定，前已敘明，故上述各部分均應依該條項之規定，減
    輕其刑。
  7.被告乙○○就附表一編號14至22、附表三編號3所示單獨或
    與蔡依玲共犯販賣第二級毒品MDMA及第三級毒品K他命等部
    分，亦有於偵查及審判中均自白，此等部分並有供出毒品來
    源，因而查獲其他正犯及共犯之情形，前亦已敘明，而完全
    合致修正後毒品危害防制條例第17條第1項、第2項規定之要
    件。按「毒品危害防制條例第十七條原僅規定犯該條所列舉
    之製造、販賣、運輸等罪之毒販，為鼓勵其供出毒品來源，
    因而破獲者，得獲邀減刑之寬典，俾有效推展阻斷供給之緝
    毒工作。而毒販之所以願意供出其上游組織之情形，使檢警
    機關得以進一步追查破獲，類皆已於偵查或審判中自白犯罪
    ，然上開條例並未有如貪污治罪條例第八條第二項自白減刑
    之規定，不無造成毒販可能自忖無法有效供出毒品來源之上
    手，難以獲得減刑恩惠，因而減弱甚至斷絕其自白認罪之誘
    因，致使上開案件之刑事訴訟程序未能儘早確定。九十八年
    五月二十日修正之毒品危害防制條例第十七條，乃採行寬厚
    之刑事政策，修正原條文，擴大適用範圍，除於第一項規定
    供出毒品來源，因而查獲其他正犯或共犯者，減輕或免除其
    刑外，並增列第二項於偵查及審判中自白者，減輕其刑之規
    定，以鼓勵毒販自白認罪，開啟其自新之路。從而，毒販在
    偵查及審判中之歷次陳述，各有一次以上之自白，並供出毒
    品來源，因而查獲其他正犯或共犯之情形，即已完全合致第
    十七條第一項、第二項規定之要件，且其中第二項減刑之事
    由，當然為第一項減免規定所包括，依法規競合之吸收關係
    ，應優先適用第十七條第一項之規定。」（最高法院98年度
    台上字第7231號判決意旨參照）故被告乙○○就附表一編號
    14至22、附表三編號3等部分所犯者，均應優先適用修正後
    毒品危害防制條例第17條第1項之規定減輕其刑，且依刑法
    第66條但書之規定，其上述各次所犯修正後毒品危害防制條
    例第4條第2項之販賣第二級毒品罪，就法定刑為有期徒刑、
    罰金等部分，其減輕得減至3分之2。
  8.至被告乙○○之選任辯護人固請求本院依刑法第59條之規定
    ，對被告乙○○所為各次販賣毒品之犯行，酌量減輕其刑。
    惟按刑法第59條規定犯罪情狀可憫恕者，得酌量減輕其刑，
    固為法院依法得自由裁量之事項，然非漫無限制，必須犯罪
    另有特殊之原因與環境，在客觀上足以引起一般同情，認為
    即予宣告法定低度刑期尤嫌過重者，始有其適用。是為此項
    裁量減刑時，必須就被告全部犯罪情狀予以審酌在客觀上是
    否有足以引起社會上一般人之同情，而可憫恕之情形，始稱
    適法（最高法院88年度臺上字第6683號判決要旨參照）。本
    案被告乙○○所為販賣毒品MDMA及K他命等犯行，已如前述
    ，而毒品戕害國人健康，嚴重影響社會治安，眾所皆知，故
    政府立法嚴禁販賣毒品，並以高度刑罰來遏止毒品氾濫之問
    題，而被告乙○○正值青壯，捨正途不就，圖藉販毒之途徑
    以獲取不法之所得，且販賣毒品之對象及次數均不少，造成
    相當之危害，此等犯罪情狀，在客觀上不足引起一般人之同
    情。故不僅就附表二編號1所犯部分尚無適用刑法第59條之
    餘地，其餘附表一及附表三等各次犯行，經依修正後毒品危
    害防制條例第17條第1項或第2項之規定減輕其刑後，更無法
    重情輕之情形可言，而皆無刑法第59條規定之適用。
  (二)附表四轉讓禁藥、偽藥等部分：
  1.查MDMA成分屬安非他命類藥品，業經行政院衛生署於75年7
    月11日，以衛署藥字第597627號公告，為有效管理安非他命
    類藥品與其衍生物之冊類及其製劑，經公告禁止使用，屬藥
    事法規定之禁藥，亦係屬於毒品危害防制條例第2條所規範
    之第二級毒品。另愷他命（Ketamine）成分應屬藥品管理，
    同時亦列屬管制藥品管理條例第3條所稱之第3級管制藥品，
    亦係毒品危害防制條例第2條所規範之第三級毒品；但尚未
    列屬藥事法第22條第1項第1款所稱經行政院衛生署明令公告
    禁止製造、調劑、輸入、輸出、販賣或陳列之毒害藥品之禁
    藥，有行政院衛生署98年2月2日衛署藥字第0980001757號函
    在卷可參（見本院更審卷第168至173頁）。又藥品之製造或
    輸入或調劑，應依相關法令規定辦理，未經核准，擅自製造
    者，即係藥事法所稱偽藥，該法第20條第1款規定甚明。而
    經行政院衛生署核准登記之愷他命製劑，僅單方注射劑1種
    ，此有前揭行政院衛生署草屯療養院97年7月25日草療鑑字
    第0970006401號、97年7月24日草療鑑字第0970006377號等
    鑑定書「備考」欄之記載附卷可參（見97年度偵字第15475
    號卷第93至94頁、97年度偵字第15476號卷第11至12頁）。
    復觀本件所查獲被告乙○○持有如附表五編號1、2所示之愷
    他命，或為白色結晶或粉末，並非注射製劑，自非合法製造
    ，由是亦足見其轉讓給胞姊蔡依玲施用者，同非合法製造。
    再查國內曾查獲多起違法製造愷他命之案例（此有臺灣高等
    法院97年度上訴字第4893號、第5472號及臺灣高等法院高雄
    分院96年度上訴字第2448號、96年度上更(一)字第170號、97
    年度上訴字第14號、第83號、第2025號、第852號、第1701
    、第1711號等判決可參），本件被告乙○○所轉讓給蔡依玲
    之愷他命，復無其他積極適合之證據足認係從國外輸入。則
    被告乙○○所轉讓給蔡依玲之愷他命，經核藥事法第20條第
    1款之規定，應為國內所違法製造之偽藥，足可認定。
  2.毒品危害防制條例第8條第2項之轉讓第二級毒品罪、第3項
    之轉讓第三級毒品罪及藥事法第83條第1項之轉讓禁藥、偽
    藥罪，同有處罰之規定。而依92年7月9日總統令修正公布，
    自93年1月9日施行之毒品危害防制條例第8條第6項規定，轉
    讓毒品達一定數量者，加重其刑至2分之1，其標準由行政院
    定之。若未達加重其刑之標準，該條第2項之轉讓第二級毒
    品罪之法定最重本刑為有期徒刑5年，第3項之轉讓第三級毒
    品罪之法定最重本刑為有期徒刑3年；其中轉讓第三級毒品
    罪部分，縱達加重之標準，其法定最重本刑仍僅為有期徒刑
    4年6月。又參行政院98年11月20日修正發布之「轉讓毒品加
    重其刑之數量標準」第2條第1項第2款規定：轉讓第二級毒
    品達淨重10公克以上者，加重其刑至2分之1；但本件如附表
    四所示，被告乙○○轉讓第二級毒品MDMA給蔡依玲共3次，
    每次均為1顆，且無證據顯示其1顆之淨重在10公克以上，蔡
    依玲復為已滿20歲以上之成年人，故被告乙○○於附表四編
    號1至3所示轉讓第二級毒品MDMA給蔡依玲等各次行為，依毒
    品危害防制條例第8條第2項之規定，其法定最重本刑均為有
    期徒刑5年。但93年4月21日修正公布，同年月23日施行之藥
    事法第83條第1項之轉讓禁藥、偽藥罪，其法定最重本刑為
    有期徒刑7年，與上開毒品危害防制條例第8條第2項、第3項
    之規定比較後，藥事法之規定顯為較重之罪。則依法規競合
    ，以重法優於輕法之適用法則，被告乙○○所犯附表四部分
    ，自應適用較重之後法，論以藥事法第83條第1項之轉讓禁
    藥、偽藥罪。惟檢察官就附表四部分，起訴被告乙○○所犯
    為毒品危害防制條例第8條第2項、第3項之轉讓第二級及第
    三級毒品罪，顯有未合，且因其事實相同，故此部分起訴法
    條應予變更。
  3.核被告乙○○就附表四編號1至3各次所為，均係犯藥事法第
    83條第1項之轉讓禁藥及轉讓偽藥罪。其各次為轉讓毒品MDM
    A而持有之低度行為，應為轉讓之高度行為所吸收，均不另
    論罪。又其於附表四編號1至3每次所為，均係同時轉讓1顆
    搖頭丸及1公克K他命給蔡依玲，乃以一行為而觸犯上開轉讓
    禁藥及轉讓偽藥罪，均為想像競合犯，應依刑法第55條之規
    定，各次皆從情節較重之轉讓搖頭丸部分即轉讓禁藥罪處斷
    。再被告乙○○所犯前開3次轉讓禁藥罪間，另與前開附表
    一至附表三所示各次販賣毒品罪間，犯意各別，行為互殊，
    應分論併罰。此外，附表四部分，因被告乙○○須依藥事法
    第83條第1項之轉讓禁藥罪論處，故不得另依毒品危害防制
    條例第17條之規定，減輕其刑（98年度臺灣高等法院暨所屬
    法院法律座談會結論同此意旨），併予敘明。
四、原審判決以被告乙○○所為附表一至附表四等犯行，罪證明
    確，予以論科，固非無見。惟查：(一)關於附表一至附表三等
    各次販賣毒品之犯行，因被告行為後，毒品危害防制條例已
    修正有如前述，原審不及為新舊法之比較適用，就此等部分
    所為之判決即無可維持。(二)附表一編號22所示林寶惠向被告
    乙○○購買MDMA及K他命之部分，被告實際上尚未取得價金
    ，而無犯罪所得，原審判決認其已取得8200元，所認定之事
    實有誤。(三)被告乙○○於到案後，供出毒品來源，因而查獲
    其他正犯及共犯之事實，已得證有如前述，原審判決誤認其
    不符毒品危害防制條例第17條之規定，而未就相關犯行減輕
    其刑，不無違誤。(四)被告乙○○所犯如附表一編號22所示之
    犯行，原審判決並未認定被告乙○○係以其所有之00000000
    00號行動電話做為犯罪連絡之工具，卻將如附表五編號4所
    示之行動電話於該犯罪中一併諭知沒收，亦有未合。(五)被告
    乙○○所犯如附表四所示等犯行，原審判決未查明K他命部
    分係屬偽藥，復未明白認定所轉讓禁藥及偽藥之數量，又將
    如附表六編號1所示之物於本罪中一併宣告沒收，均有未洽
    。(六)再按「刑事審判旨在實現刑罰權分配之正義，故法院對
    有罪之被告科刑，應符合罪刑相當原則，使罰當其罪，輕重
    得宜，以契合人民之法律感情。而量刑之輕重，固屬事實審
    法院得依職權自由裁量之事項，惟並非漫無限制，除不能逾
    越法律所規定之範圍（即「外部界限」）外，其裁量結果仍
    應符合罪刑相當、比例及公平原則，否則其判決即非適法。
    」（最高法院98年度台上字第7459號判決意旨參照），原審
    判決認定被告乙○○販毒共29次，同案被告林寶惠販毒共13
    次，同案被告蔡依玲則販毒3次，此外，被告乙○○尚有如
    附表四所示轉讓禁藥之犯行共3次，是其等各刑合併之總刑
    期，被告乙○○明顯高出其餘2人甚多，卻判處被告乙○○
    應執行有期徒刑10年、同案被告林寶惠應執行有期徒刑9年
    、同案被告蔡依玲應執行有期徒刑7年4月，其間應執行刑之
    相差比例不大，其量刑裁量權之行使難謂與罪刑相當、比例
    及公平原則無違。(七)「按以營利為目的販入毒品，經多次販
    賣後，持有剩餘毒品被查獲者，其各次販賣毒品行為如併合
    處罰，該持有剩餘毒品之低度行為，應僅為最後一次販賣毒
    品之高度行為所吸收，不另論罪。故就該查獲之剩餘毒品，
    祗能於最後一次之販賣毒品罪宣告沒收銷燬，不得於各次販
    賣毒品罪均宣告沒收銷燬。」（最高法院97年度台上字第44
    41號判決意旨參照），故本件就被告乙○○部分所扣得如附
    表五編號1至2所示之第三級毒品K他命，僅得於其最後1次販
    賣毒品罪即附表一編號22所示部分宣告沒收，乃原審判決於
    附表一編號22所示部分以外之其他販賣毒品罪亦有宣告沒收
    者，顯有未合。原審判決就被告乙○○部分因有上開違誤之
    處，且被告乙○○上訴意旨指摘原審未依毒品危害防制條例
    第17條之規定減輕其刑，暨檢察官上訴意旨指稱原審對被告
    乙○○之量刑尚非妥適等語，皆有理由，已見上述，故應由
    本院將原審判決關於乙○○部分予以撤銷改判。爰審酌被告
    乙○○明知施用毒品有害身心健康，竟憑販賣戕害身心之MD
    MA及K他命牟利，甚至轉讓給其胞姊蔡依玲施用，而助長施
    用毒品之惡行，行為殊不可取，與其犯罪所得非鉅，獲利有
    限，事後坦承犯行，犯後態度尚佳，及犯罪之動機、方法、
    手段、販賣期間長短、次數等一切情狀後，就被告乙○○所
    犯如附表一至附表四等各次犯行，分別量處如附表一至附表
    四所示之刑（含主刑及從刑）及定其應執行之刑如主文第2
    項所示。關於本件之從刑部分，按依毒品危害防制條例第18
    條第1項前段之規定，應予沒收銷燬之毒品，以經查獲之第
    一、二級毒品為限；同條項後段復規定查獲之第三、四級毒
    品，無正當理由而擅自持有者，沒入銷燬之。且觀諸本條於
    92年7月9日修正之立法理由略以：持有或施用笫三、四級毒
    品因不構成犯罪，配合本條例第11條之1，業已增列無正當
    理由不得擅自持有第三、四級毒品及製造或施用毒品器具之
    規定，於第1項中段予以修正為「查獲之笫三、四級毒品及
    製造或施用毒品之器具，無正當理由而擅自持有者，均沒入
    銷燬之」，從而倘係查獲製造、運輸、販賣、意圖販賣而持
    有、以非法方法使人施用、引誘他人施用或轉讓第三、四級
    毒品，既屬同條例相關法條明文規定處罰之犯罪行為，即非
    該條項應依行政程式沒入銷燬之範圍。又同條例第19條第1
    項所定「供犯罪所用或因犯罪所得之物」，係指犯第4條至
    第9條、第12條、第13條或第14條第1項、第2項之罪所用或
    所得之物，不包括毒品本身在內，是尚不得援用此項規定為
    第三、四級毒品之沒收依據。再同條例對於查獲之製造、運
    輸、販賣、意圖販賣而持有、以非法方法使人施用、引誘他
    人施用及轉讓第三、四級毒品之沒收，並無特別規定，如其
    行為已構成犯罪，則該毒品即屬不受法律保護之違禁物，應
    回歸刑法之適用，依刑法第38條第1項第1款之規定沒收之，
    始為適法（最高法院96年度台上字第89號、96年度台上字第
    727號判決意旨參照）。故扣案如附表五編號1、2所示之第
    三級毒品K他命，均應依刑法第38條第1項第1款之規定，在
    被告乙○○所犯最後1次販賣毒品罪即附表一編號22所示部
    分宣告沒收。又扣案由蔡依玲所持有如附表六編號1所示之
    第三級毒品K他命，並無證據可認係自被告乙○○轉讓所取
    得之物，無從於被告乙○○所犯如附表四所示之犯罪中一併
    宣告沒收。扣案如附表五編號3所示之電子磅秤1台係被告乙
    ○○所有供販賣分裝K他命所用之物，應依毒品危害防第19
    條第1項之規定沒收。扣案如附表五編號4及附表六編號3所
    示之手機（均含SIM卡；依各該行動電話公司之契約規範，
    核發予申請人後，即為該申請人所有），皆為被告乙○○所
    有，前者供其於附表一（編號22之部分除外）、附表三等部
    分聯絡販賣毒品事宜使用，後者則供其於附表三編號1、2所
    示部分聯絡販賣毒品事宜之用等情節，業據被告乙○○供述
    在卷，自應依毒品危害防制條例第19條第1項之規定宣告沒
    收。復按毒品危害防制條例第19條第1項固規定「犯第四條
    至第九條、第十二條、第十三條或第十四條第一項、第二項
    之罪者，其供犯罪所用或因犯罪所得之財物，均沒收之，如
    全部或一部不能沒收時，追徵其價額或以其財產抵償之」。
    但共同正犯之犯罪所得為新臺幣時，因係合併計算，且於全
    部或一部不能沒收時，以其財產抵償之，為避免執行時發生
    重複沒收、抵償之情形，故各共同正犯之間係採連帶沒收主
    義，於裁判時僅諭知連帶沒收，不得就全體共同正犯之總所
    得對各該共同正犯分別重複諭知沒收；此與罰金刑應分別諭
    知、分別執行者不同（最高法院95年度台上字第925號、94
    年度台上字第7421號號判決意旨可參）。是以，被告乙○○
    所犯如附表二編號1所示之罪，係與林寶惠共犯；被告乙○
    ○所犯如附表三編號1至3所示之罪，則係與蔡依玲共犯；故
    被告乙○○上開犯罪所得，依前開說明，應分別與共犯林寶
    惠、蔡依玲連帶沒收，如全部或一部不能沒收時，則應分別
    以被告乙○○與共犯林寶惠、蔡依玲之財產連帶抵償之。另
    被告乙○○單獨所犯之附表一部分，各次之犯罪所得，亦應
    依毒品危害防制條例第19條第1項之規定，分別予以沒收，
    如全部或一部不能沒收時，以其財產抵償之。至於扣案如附
    表五編號5至11及附表六編號1、2、4等所示之物，因乏事證
    可認與被告乙○○本件所犯如附表一至附表四等犯行有關，
    無從諭知沒收，併予敘明。
據上論斷，應依刑事訴訟法第369條第1項前段、第364條、第300
條、第299條第1項前段，毒品危害防制條例第4條第2項、第3項
、第4條第2項（修正前）、第3項（修正前）、第17條第1項、第
2項、第19條第1項，藥事法第83條第1項，刑法第11條、第2條第
1項、第28條、第55條、第51條第5款、第38條第1項第1款，判決
如主文。
本案經檢察官甲○○到庭執行職務。
中    華    民    國    99    年    1     月    7     日
            刑事第九庭  審判長法  官  江  德  千
                              法  官  許  旭  聖
                              法  官  莊  深  淵
以上正本證明與原本無異。
如不服本判決應於收受送達後十日內向本院提出上訴書狀，其未
敘述上訴之理由者，並得於提起上訴後十日內向本院補提理由書
（均須按他造當事人之人數附繕本）「切勿逕送上級法院」。
                              書記官  陳  振  海
中    華    民    國    99    年    1     月    8     日
 附表一（被告乙○○單獨販賣毒品部分）
┌──┬────┬─────────────┬────────┬──────┬─────────────┐
│編號│販賣對像│販賣時間、地點、販賣方式  │販賣數量及價格（│所得財物    │所犯罪名及處罰            │
│    │        │                          │新臺幣）        │            │                          │
├──┼────┼─────────────┼────────┼──────┼─────────────┤
│ １ │ 林韋汝 │97年6月4日14時54分許，由林│1包K他命（500元 │現金500元   │乙○○販賣第三級毒品，處有│
│    │        │韋如以行動電話0000000000號│）              │            │期徒刑貳年捌月。扣案如附表│
│    │        │撥打乙○○所有之行動電話  │                │            │五編號3至4所示之物均沒收；│
│    │        │0000000000號，相約在臺北縣│                │            │販賣第三級毒品所得之財物新│
│    │        │新莊市○○○路附近交易    │                │            │臺幣伍佰元沒收，如全部或一│
│    │        │                          │                │            │部不能沒收時，以其財產抵償│
│    │        │                          │                │            │之。                      │
├──┼────┼─────────────┼────────┼──────┼─────────────┤
│ ２ │ 林韋汝 │97年6月6日10時27分許，由蔡│1包K他命（500元 │現金500元   │乙○○販賣第三級毒品，處有│
│    │        │邵傑以其所有行動電話092631│）              │            │期徒刑貳年捌月。扣案如附表│
│    │        │4640號撥打林韋汝之行動電話│                │            │五編號3至4所示之物均沒收；│
│    │        │0000000000號，詢問林韋汝是│                │            │販賣第三級毒品所得之財物新│
│    │        │否欲購買K他命，經林韋汝答 │                │            │臺幣伍佰元沒收，如全部或一│
│    │        │應後，雙方相約在臺北縣新莊│                │            │部不能沒收時，以其財產抵償│
│    │        │市○○○路附近交易        │                │            │之。                      │
├──┼────┼─────────────┼────────┼──────┼─────────────┤
│ ３ │ 邱瀚   │97年5月28日14時19分許，由 │1包K他命（500元 │現金500元   │乙○○販賣第三級毒品，處有│
│    │        │邱瀚以行動電話0000000000號│）              │            │期徒刑貳年捌月。扣案如附表│
│    │        │撥打乙○○所有之行動電話  │                │            │五編號3至4所示之物均沒收；│
│    │        │0000000000號，相約在乙○○│                │            │販賣第三級毒品所得之財物新│
│    │        │之胞姐蔡依玲位於臺北縣新莊│                │            │臺幣伍佰元沒收，如全部或一│
│    │        │市○○路121號3樓租屋處樓下│                │            │部不能沒收時，以其財產抵償│
│    │        │「遠傳門市」前交易        │                │            │之。                      │
├──┼────┼─────────────┼────────┼──────┼─────────────┤
│ ４ │ 邱瀚   │97年5月29日20時11分許，由 │1包K他命（500元 │現金500元   │乙○○販賣第三級毒品，處有│
│    │        │邱瀚以行動電話0000000000號│）              │            │期徒刑貳年捌月。扣案如附表│
│    │        │撥打乙○○所有之行動電話  │                │            │五編號3至4所示之物均沒收；│
│    │        │0000000000號，相約在乙○○│                │            │販賣第三級毒品所得之財物新│
│    │        │之胞姐蔡依玲位於臺北縣新莊│                │            │臺幣伍佰元沒收，如全部或一│
│    │        │市○○路121號3樓租屋處樓下│                │            │部不能沒收時，以其財產抵償│
│    │        │「遠傳門市」前交易        │                │            │之。                      │
├──┼────┼─────────────┼────────┼──────┼─────────────┤
│ ５ │ 邱瀚   │97年5月30日14時57分許，由 │1包K他命（500元 │現金500元   │乙○○販賣第三級毒品，處有│
│    │        │邱瀚以行動電話0000000000號│）              │            │期徒刑貳年捌月。扣案如附表│
│    │        │撥打乙○○所有之行動電話09│                │            │五編號3至4所示之物均沒收；│
│    │        │00000000號，相約在乙○○之│                │            │販賣第三級毒品所得之財物新│
│    │        │胞姐蔡依玲位於臺北縣新莊市│                │            │臺幣伍佰元沒收，如全部或一│
│    │        │富國路121號3樓租屋處樓下「│                │            │部不能沒收時，以其財產抵償│
│    │        │遠傳門市」前交易          │                │            │之。                      │
├──┼────┼─────────────┼────────┼──────┼─────────────┤
│ ６ │ 邱瀚   │97年6月3日19時38分許，由邱│1包K他命（500元 │現金500元   │乙○○販賣第三級毒品，處有│
│    │        │瀚以行動電話0000000000號撥│）              │            │期徒刑貳年捌月。扣案如附表│
│    │        │打乙○○所有之行動電話0926│                │            │五編號3至4所示之物均沒收；│
│    │        │314640號，相約在乙○○之胞│                │            │販賣第三級毒品所得之財物新│
│    │        │姐蔡依玲位於臺北縣新莊市富│                │            │臺幣伍佰元沒收，如全部或一│
│    │        │國路121號3樓租屋處樓下「遠│                │            │部不能沒收時，以其財產抵償│
│    │        │傳門市」前交易            │                │            │之。                      │
├──┼────┼─────────────┼────────┼──────┼─────────────┤
│ ７ │ 邱瀚   │97年6月4日14時57分許，由邱│2包K他命（1,000 │現金1,000元 │乙○○販賣第三級毒品，處有│
│    │        │瀚以行動電話0000000000號撥│元）            │            │期徒刑貳年捌月。扣案如附表│
│    │        │打乙○○所有之行動電話0926│                │            │五編號3至4所示之物均沒收；│
│    │        │314640號，相約在乙○○之胞│                │            │販賣第三級毒品所得之財物新│
│    │        │姐蔡依玲位於臺北縣新莊市富│                │            │臺幣壹仟元沒收，如全部或一│
│    │        │國路121號3樓租屋處樓下「遠│                │            │部不能沒收時，以其財產抵償│
│    │        │傳門市」前交易            │                │            │之。                      │
├──┼────┼─────────────┼────────┼──────┼─────────────┤
│ ８ │ 邱瀚   │97年6月5日16時5分許，由邱 │1包K他命（500元 │現金500元   │乙○○販賣第三級毒品，處有│
│    │        │瀚以行動電話0000000000號撥│）              │            │期徒刑貳年捌月。扣案如附表│
│    │        │打乙○○所有之行動電話0926│                │            │五編號3至4所示之物均沒收；│
│    │        │314640號，相約在乙○○之胞│                │            │販賣第三級毒品所得之財物新│
│    │        │姐蔡依玲位於臺北縣新莊市富│                │            │臺幣伍佰元沒收，如全部或一│
│    │        │國路121號3樓租屋處樓下「遠│                │            │部不能沒收時，以其財產抵償│
│    │        │傳門市」前交易            │                │            │之。                      │
├──┼────┼─────────────┼────────┼──────┼─────────────┤
│ ９ │ 邱瀚   │97年6月6日10時44分許，由邱│2包K他命（1,000 │現金1,000元 │乙○○販賣第三級毒品，處有│
│    │        │瀚以行動電話0000000000號撥│元）            │            │期徒刑貳年捌月。扣案如附表│
│    │        │打乙○○所有之行動電話0926│                │            │五編號3至4所示之物均沒收；│
│    │        │314640號，相約在乙○○之胞│                │            │販賣第三級毒品所得之財物新│
│    │        │姐蔡依玲位於臺北縣新莊市富│                │            │臺幣壹仟元沒收，如全部或一│
│    │        │國路121號3樓租屋處樓下「遠│                │            │部不能沒收時，以其財產抵償│
│    │        │傳門市」前交易            │                │            │之。                      │
├──┼────┼─────────────┼────────┼──────┼─────────────┤
│１０│ 邱瀚   │97年6月6日22時18分許，由邱│1包K他命（500元 │現金500元   │乙○○販賣第三級毒品，處有│
│    │        │瀚以行動電話0000000000號撥│）              │            │期徒刑貳年捌月。扣案如附表│
│    │        │打乙○○所有之行動電話0926│                │            │五編號3至4所示之物均沒收；│
│    │        │314640號，相約在乙○○之胞│                │            │販賣第三級毒品所得之財物新│
│    │        │姐蔡依玲位於臺北縣新莊市富│                │            │臺幣伍佰元沒收，如全部或一│
│    │        │國路121號3樓租屋處樓下「遠│                │            │部不能沒收時，以其財產抵償│
│    │        │傳門市」前交易            │                │            │之。                      │
├──┼────┼─────────────┼────────┼──────┼─────────────┤
│１１│ 邱瀚   │97年6月7日20時15分許，由邱│1包K他命（500元 │現金500元   │乙○○販賣第三級毒品，處有│
│    │        │瀚以行動電話0000000000號撥│）              │            │期徒刑貳年捌月。扣案如附表│
│    │        │打乙○○所有之行動電話0926│                │            │五編號3至4所示之物均沒收；│
│    │        │314640號，相約在乙○○之胞│                │            │販賣第三級毒品所得之財物新│
│    │        │姐蔡依玲位於臺北縣新莊市富│                │            │臺幣伍佰元沒收，如全部或一│
│    │        │國路121號3樓租屋處樓下「遠│                │            │部不能沒收時，以其財產抵償│
│    │        │傳門市」前交易            │                │            │之。                      │
├──┼────┼─────────────┼────────┼──────┼─────────────┤
│１２│ 邱瀚   │97年6月9日17時23分許，由邱│1包K他命（500元 │現金500元   │乙○○販賣第三級毒品，處有│
│    │        │瀚以行動電話0000000000號撥│）              │            │期徒刑貳年捌月。扣案如附表│
│    │        │打乙○○所有之行動電話0926│                │            │五編號3至4所示之物均沒收；│
│    │        │314640號，相約在乙○○之胞│                │            │販賣第三級毒品所得之財物新│
│    │        │姐蔡依玲位於臺北縣新莊市富│                │            │臺幣伍佰元沒收，如全部或一│
│    │        │國路121號3樓租屋處樓下「遠│                │            │部不能沒收時，以其財產抵償│
│    │        │傳門市」前交易            │                │            │之。                      │
├──┼────┼─────────────┼────────┼──────┼─────────────┤
│１３│ 邱瀚   │97年6月10日17時13分許，由 │1包K他命（500元 │現金500元   │乙○○販賣第三級毒品，處有│
│    │        │邱瀚以行動電話0000000000號│）              │            │期徒刑貳年捌月。扣案如附表│
│    │        │撥打乙○○所有之行動電話09│                │            │五編號3至4所示之物均沒收；│
│    │        │00000000號，相約在乙○○之│                │            │販賣第三級毒品所得之財物新│
│    │        │胞姐蔡依玲位於臺北縣新莊市│                │            │臺幣伍佰元沒收，如全部或一│
│    │        │富國路121號3樓租屋處樓下「│                │            │部不能沒收時，以其財產抵償│
│    │        │遠傳門市」前交易          │                │            │之。                      │
├──┼────┼─────────────┼────────┼──────┼─────────────┤
│１４│ 陳俞臻 │97年5月30日16時54分許，由 │2顆搖頭丸（700元│現金3,700元 │乙○○販賣第二級毒品，處有│
│    │        │陳俞臻以行動電話0000000000│）及5公克K他命（│            │期徒刑參年。扣案如附表五編│
│    │        │號撥打乙○○所有之行動電話│3,000元）       │            │號3至4所示之物均沒收；販賣│
│    │        │0000000000號，相約在臺北縣│                │            │第二級毒品所得之財物新臺幣│
│    │        │新莊市○○○路與西盛街口交│                │            │柒佰元及販賣第三級毒品所得│
│    │        │易                        │                │            │之財物新臺幣仟元均沒收，│
│    │        │                          │                │            │如全部或一部不能沒收時，以│
│    │        │                          │                │            │其財產抵償之。            │
├──┼────┼─────────────┼────────┼──────┼─────────────┤
│１５│ 陳俞臻 │97年6月5日21時37分許，由陳│2顆搖頭丸（700元│現金3,700元 │乙○○販賣第二級毒品，處有│
│    │        │俞臻以行動電話0000000000號│）及5公克K他命（│            │期徒刑參年。扣案如附表五編│
│    │        │撥打乙○○所有之行動電話09│3,000元）       │            │號3至4所示之物均沒收；販賣│
│    │        │00000000號，相約在臺北縣新│                │            │第二級毒品所得之財物新臺幣│
│    │        │莊市○○○路與西盛街口交易│                │            │柒佰元及販賣第三級毒品所得│
│    │        │                          │                │            │之財物新臺幣仟元均沒收，│
│    │        │                          │                │            │如全部或一部不能沒收時，以│
│    │        │                          │                │            │其財產抵償之。            │
├──┼────┼─────────────┼────────┼──────┼─────────────┤
│１６│ 陳俞臻 │97年6月8日18時56分許，由陳│2顆搖頭丸（700元│現金3,700元 │乙○○販賣第二級毒品，處有│
│    │        │俞臻以行動電話0000000000號│）及5公克K他命（│            │期徒刑參年。扣案如附表五編│
│    │        │撥打乙○○所有之行動電話09│3,000元）       │            │號3至4所示之物均沒收；販賣│
│    │        │00000000號，相約在臺北縣新│                │            │第二級毒品所得之財物新臺幣│
│    │        │莊市○○○路與西盛街口交易│                │            │柒佰元及販賣第三級毒品所得│
│    │        │                          │                │            │之財物新臺幣仟元均沒收，│
│    │        │                          │                │            │如全部或一部不能沒收時，以│
│    │        │                          │                │            │其財產抵償之。            │
├──┼────┼─────────────┼────────┼──────┼─────────────┤
│１７│ 陳俞臻 │97年6月8日23時9分許，由陳 │2顆搖頭丸（700元│現金3,700元 │乙○○販賣第二級毒品，處有│
│    │        │俞臻以行動電話0000000000號│）及5公克K他命（│            │期徒刑參年。扣案如附表五編│
│    │        │撥打乙○○所有之行動電話09│3,000元）       │            │號3至4所示之物均沒收；販賣│
│    │        │00000000號，相約在臺北縣新│                │            │第二級毒品所得之財物新臺幣│
│    │        │莊市○○○路與西盛街口交易│                │            │柒佰元及販賣第三級毒品所得│
│    │        │                          │                │            │之財物新臺幣仟元均沒收，│
│    │        │                          │                │            │如全部或一部不能沒收時，以│
│    │        │                          │                │            │其財產抵償之。            │
├──┼────┼─────────────┼────────┼──────┼─────────────┤
│１８│ 王郁仁 │97年5月30日15時21分許，由 │1顆搖頭丸（350元│現金1,050元 │乙○○販賣第二級毒品，處有│
│    │        │王郁仁以行動電話0000000000│）及1公克K他命（│            │期徒刑參年。扣案如附表五編│
│    │        │號撥打乙○○所有之行動電話│700元）         │            │號3至4所示之物均沒收；販賣│
│    │        │0000000000號，相約在乙○○│                │            │第二級毒品所得之財物新臺幣│
│    │        │位於臺北縣樹林市○○街255 │                │            │佰伍拾元及販賣第三級毒品│
│    │        │巷8號5樓住處樓下交易      │                │            │所得之財物新臺幣柒佰元均沒│
│    │        │                          │                │            │收，如全部或一部不能沒收時│
│    │        │                          │                │            │，以其財產抵償之。        │
├──┼────┼─────────────┼────────┼──────┼─────────────┤
│１９│ 王郁仁 │97年6月8日21時31分許，由王│1顆搖頭丸（350元│現金1,050元 │乙○○販賣第二級毒品，處有│
│    │        │郁仁以行動電話0000000000號│）及1公克K他命（│            │期徒刑參年。扣案如附表五編│
│    │        │撥打乙○○所有之行動電話  │700元）         │            │號3至4所示之物均沒收；販賣│
│    │        │0000000000號，相約在乙○○│                │            │第二級毒品所得之財物新臺幣│
│    │        │之胞姐蔡依玲位於臺北縣新莊│                │            │佰伍拾元及販賣第三級毒品│
│    │        │市○○路121號3樓租屋處樓下│                │            │所得之財物新臺幣柒佰元均沒│
│    │        │「遠傳門市」前交易        │                │            │收，如全部或一部不能沒收時│
│    │        │                          │                │            │，以其財產抵償之。        │
├──┼────┼─────────────┼────────┼──────┼─────────────┤
│２０│ 鄭嘉鑫 │97年5月28日19時58分許，由 │2顆搖頭丸（600元│現金2,100元 │乙○○販賣第二級毒品，處有│
│    │        │鄭嘉鑫以行動電話0000000000│）及3包K他命（1,│            │期徒刑參年。扣案如附表五編│
│    │        │號撥打乙○○所有之行動電話│500元）         │            │號3至4所示之物均沒收；販賣│
│    │        │0000000000號，相約在臺北縣│                │            │第二級毒品所得之財物新臺幣│
│    │        │新莊市○○市○○街附近交易│                │            │陸佰元及販賣第三級毒品所得│
│    │        │                          │                │            │之財物新臺幣壹仟伍佰元均沒│
│    │        │                          │                │            │收，如全部或一部不能沒收時│
│    │        │                          │                │            │，以其財產抵償之。        │
├──┼────┼─────────────┼────────┼──────┼─────────────┤
│２１│ 鄭嘉鑫 │97年5月31日19時32分許，由 │3顆搖頭丸（900元│現金2,400元 │乙○○販賣第二級毒品，處有│
│    │        │鄭嘉鑫以行動電話0000000000│）及3包K他命（1,│            │期徒刑參年。扣案如附表五編│
│    │        │號撥打乙○○所有之行動電話│500元）         │            │號3至4所示之物均沒收；販賣│
│    │        │0000000000號，相約在乙○○│                │            │第二級毒品所得之財物新臺幣│
│    │        │位於臺北縣樹林市○○街255 │                │            │玖佰元及販賣第三級毒品所得│
│    │        │巷8號5樓住處樓下交易      │                │            │之財物新臺幣壹仟伍佰元均沒│
│    │        │                          │                │            │收，如全部或一部不能沒收時│
│    │        │                          │                │            │，以其財產抵償之。        │
├──┼────┼─────────────┼────────┼──────┼─────────────┤
│２２│ 林寶惠 │97年6月16日，由林寶惠至蔡 │20顆搖頭丸（5,00│    無      │乙○○販賣第二級毒品，處有│
│    │        │邵傑女友吳佳娜位於臺北縣五│0元）及8公克K他 │            │期徒刑參年。扣案如附表五編│
│    │        │股鄉○○路32巷34號2樓租屋 │命（3,200元）   │            │號1至3所示之物均沒收。    │
│    │        │處交易，但林寶惠尚未將價金│                │            │                          │
│    │        │交付給乙○○              │                │            │                          │
└──┴────┴─────────────┴────────┴──────┴─────────────┘
 附表二（被告乙○○與共犯林寶惠共同販賣毒品部分）
┌──┬────┬─────────────┬────────┬──────┬─────────────┐
│編號│販賣對像│販賣時間、地點、販賣方式  │販賣數量、次數  │所得財物    │所犯罪名及處罰            │
│    │        │                          │及價格（新臺幣）│            │                          │
├──┼────┼─────────────┼────────┼──────┼─────────────┤
│ １ │ 康文城 │自96年9月至11月間，由林寶 │每次1公克500元之│現金共3,200 │乙○○共同販賣第二級毒品（│
│    │        │惠在臺北先向乙○○拿毒品後│K他命及1顆300元 │元（因起訴書│共4罪）；各罪均處有期徒刑 │
│    │        │，復將毒品帶至臺中市○○路│之搖頭丸；共4次 │未載明每次購│柒年貳月。扣案如附表五編號│
│    │        │學士會館樓下、台中火車站（│                │買毒品之數量│3所示之物均沒收；各罪販賣 │
│    │        │原審漏載），由林寶惠與康文│                │，故依罪證有│第二級毒品所得之財物新臺幣│
│    │        │城交易，交易所得再由林寶惠│                │疑利於被告之│佰元及販賣第三級毒品所得│
│    │        │轉交乙○○                │                │原則，認定每│之財物新臺幣伍佰元均應與共│
│    │        │                          │                │次交易均交付│犯林寶惠連帶沒收，如全部或│
│    │        │                          │                │1公克K他命及│一部不能沒收時，以其與共犯│
│    │        │                          │                │1顆搖頭丸） │林寶惠之財產連帶抵償之。  │
└──┴────┴─────────────┴────────┴──────┴─────────────┘
 附表三（被告乙○○與共犯蔡依玲共同販賣毒品部分）
┌──┬────┬─────────────┬────────┬──────┬─────────────┐
│編號│販賣對像│販賣時間、地點、販賣方式  │販賣數量及價格（│所得財物    │所犯罪名及處罰            │
│    │        │                          │新臺幣）        │            │                          │
├──┼────┼─────────────┼────────┼──────┼─────────────┤
│ １ │ 陳奕君 │97年6月7日凌晨1時41分許， │2包K他命（1,000 │現金1,000元 │乙○○共同販賣第三級毒品，│
│    │        │由陳奕君以行動電話00000000│元）            │            │處有期徒刑貳年捌月。扣案如│
│    │        │10號傳送簡訊予乙○○所有之│                │            │附表五編號3至4及如附表六編│
│    │        │行動電話0000000000號，聯絡│                │            │號3所示之物均沒收；販賣第 │
│    │        │購買K他命事宜，迄同日凌晨2│                │            │三級毒品所得之財物新臺幣壹│
│    │        │時8分許，陳奕君到達蔡依玲 │                │            │仟元應與共犯蔡依玲連帶沒收│
│    │        │位於臺北縣新莊市○○路121 │                │            │，如全部或一部不能沒收時，│
│    │        │號3樓租屋處樓下「遠傳門市 │                │            │以其與共犯蔡依玲之財產連帶│
│    │        │」時，再以上開行動電話撥打│                │            │抵償之。                  │
│    │        │電話予乙○○後，由乙○○撥│                │            │                          │
│    │        │打其放置蔡依玲住處之行動電│                │            │                          │
│    │        │話0000000000號聯絡蔡依玲下│                │            │                          │
│    │        │樓與陳奕君交易            │                │            │                          │
├──┼────┼─────────────┼────────┼──────┼─────────────┤
│ ２ │ 陳俞臻 │97年6月3日19時23分許，由陳│5包K他命（3,000 │現金3,000元 │乙○○共同販賣第三級毒品，│
│    │        │俞臻以其行動電話0000000000│元）            │            │處有期徒刑貳年捌月。扣案如│
│    │        │號撥打乙○○所有之行動電話│                │            │附表五編號3至4及如附表六編│
│    │        │0000000000號，聯絡購買K 他│                │            │號3所示之物均沒收；販賣第 │
│    │        │命事宜，乙○○請陳俞臻至蔡│                │            │三級毒品所得之財物新臺幣│
│    │        │依玲位於臺北縣新莊市○○路│                │            │仟元應與共犯蔡依玲連帶沒收│
│    │        │121號3樓租屋處樓下附近，蔡│                │            │，如全部或一部不能沒收時，│
│    │        │邵傑再撥打其放置蔡依玲住處│                │            │以其與共犯蔡依玲之財產連帶│
│    │        │之行動電話0000000000號聯絡│                │            │抵償之。                  │
│    │        │蔡依玲下樓與陳俞臻交易    │                │            │                          │
├──┼────┼─────────────┼────────┼──────┼─────────────┤
│ ３ │ 王郁仁 │97年6月10日18時2分許，由王│1顆搖頭丸（350元│現金1,050元 │乙○○共同販賣第二級毒品，│
│    │        │郁仁以0000000000號行動電話│）及1公克K他命（│            │處有期徒刑參年。扣案如附表│
│    │        │撥打乙○○所有之行動電話09│700元）         │            │五編號3至4所示之物均沒收；│
│    │        │00000000號，聯絡購買搖頭丸│                │            │販賣第二級毒品所得之財物新│
│    │        │及K他命事宜，經乙○○表示 │                │            │臺幣佰伍拾元及販賣第三級│
│    │        │晚點再聯絡後，王郁仁又於同│                │            │毒品所得之財物新臺幣柒佰元│
│    │        │日19時49分許，再次撥打蔡邵│                │            │均應與共犯蔡依玲連帶沒收，│
│    │        │傑上開電話，由蔡依玲代接後│                │            │如全部或一部不能沒收時，以│
│    │        │，王郁仁向蔡依玲表示要「各│                │            │其與共犯蔡依玲之財產連帶抵│
│    │        │一」，蔡依玲即與王郁仁相約│                │            │償之。                    │
│    │        │在蔡依玲位於臺北縣新莊市富│                │            │                          │
│    │        │國路121號3樓租屋處樓下「遠│                │            │                          │
│    │        │傳門市」交易              │                │            │                          │
└──┴────┴─────────────┴────────┴──────┴─────────────┘
 附表四（被告乙○○轉讓毒品部分）
┌──┬────┬─────────────┬────────┬────────┐
│編號│轉讓對像│轉讓時間、地點、方式      │轉讓數量、次數  │所犯罪名及處罰  │
├──┼────┼─────────────┼────────┼────────┤
│ １ │ 蔡依玲 │97年3月底某日，在桃園縣中 │1顆搖頭丸及1公克│乙○○明知為禁藥│
│    │        │壢市之「大六舞廳」，無償提│K他命           │而轉讓，處有期徒│
│    │        │供搖頭丸及K他命予蔡依玲施 │                │刑捌月。        │
│    │        │用                        │                │                │
├──┼────┼─────────────┼────────┼────────┤
│ ２ │ 蔡依玲 │97年4月間某星期日，在不詳 │1顆搖頭丸及1公克│乙○○明知為禁藥│
│    │        │地點，無償提供搖頭丸及K他 │K他命           │而轉讓，處有期徒│
│    │        │命予蔡依玲施用            │                │刑捌月。        │
├──┼────┼─────────────┼────────┼────────┤
│ ３ │ 蔡依玲 │97年6月15日，在桃園縣中壢 │1顆搖頭丸及1公克│乙○○明知為禁藥│
│    │        │市之「大六舞廳」，無償提供│K他命           │而轉讓，處有期徒│
│    │        │搖頭丸及K他命予蔡依玲施用 │                │刑捌月。        │
└──┴────┴─────────────┴────────┴────────┘
 附表五：被告乙○○扣案物品清單（含案外人吳佳娜扣案物品
         清單）
┌──┬──────────────────────┬────────┐
│編號│扣押物品名稱                                │數量（重量）    │
├──┼──────────────────────┼────────┤
│１  │第三級毒品Ｋ他命（被告乙○○持有）          │6小包（含袋重5. │
│    │                                            │91公克）        │
├──┼──────────────────────┼────────┤
│２  │第三級毒品Ｋ他命（被告乙○○所有）          │5包（含袋重59.38│
│    │                                            │公克）          │
├──┼──────────────────────┼────────┤
│３  │電子磅秤（被告乙○○所有）                  │    1台         │
├──┼──────────────────────┼────────┤
│４  │NOKIA手機（序號：0000-0000-0000-000號）供○ │    1支         │
│    │000000000號（原審誤載為序號：3580-7│                │
│    │000-0000-000號，0000000000號）行動│                │
│    │電話門號使用（含SIM卡1張）（被告乙○○所有）│                │
│    │                                            │                │
├──┼──────────────────────┼────────┤
│５  │第四級毒品一粒眠（案外人吳佳娜所有）        │    10粒        │
├──┼──────────────────────┼────────┤
│６  │盤子（案外人吳佳娜所有）                    │    1個         │
├──┼──────────────────────┼────────┤
│７  │吸管（案外人吳佳娜所有）                    │    1根         │
├──┼──────────────────────┼────────┤
│８  │手機（序號：00000000000000000號）供○九一七 │    1支         │
│    │九九七四四四號行動電話門號使用（含SIM卡1張）│                │
│    │（案外人吳佳娜所有）                        │                │
├──┼──────────────────────┼────────┤
│９  │手機（序號：000000000000000號）供○九一六○ │    1支         │
│    │四三七四四號門號使用（案外人吳佳娜所有）    │                │
├──┼──────────────────────┼────────┤
│１０│現金新臺幣14,200元（案外人吳佳娜所有）      │    同左        │
├──┼──────────────────────┼────────┤
│１１│現金新臺幣164,200元（案外人吳佳娜所有）     │    同左        │
└──┴──────────────────────┴────────┘
 附表六：共犯蔡依玲扣案物品清單
┌──┬──────────────────────┬────────┐
│編號│扣押物品名稱                                │數量（重量）    │
├──┼──────────────────────┼────────┤
│１  │第三級毒品Ｋ他命                            │2小包（含袋重1. │
│    │                                            │93公克）        │
├──┼──────────────────────┼────────┤
│２  │第四級毒品一粒眠                            │    10粒        │
├──┼──────────────────────┼────────┤
│３  │NOKIA手機（序號：359837/01/846997/5號）供蔡 │    1支         │
│    │邵傑所有之0000000000號行動電話門號│                │
│    │使用（為乙○○所有）（含SIM卡1張）          │                │
├──┼──────────────────────┼────────┤
│４  │NOKIA手機（序號：35392/01/805687/6號）供○九│    1支         │
│    │00000000號行動電話門號使用（含SIM卡1│                │
│    │張）                                        │                │
└──┴──────────────────────┴────────┘


司法院資訊處製作；財團法人民間司法改革基金會備份。
